【裁判字號】    97,易,1846
【裁判日期】    971117
【裁判案由】    賭博
【裁判全文】
臺灣彰化地方法院刑事判決              97年度易字第1846號
公  訴  人  臺灣高雄地方法院檢察署檢察官
被      告  壬○○
            乙○○
                      0號
            寅○○
上二人共同
選任辯護人  羅豐胤律師
            林正雄律師
被      告  子○○
選任辯護人  吳鴻昌律師
被      告  丙○○
            丁○○
            辛○○
            己○○
            丑○○
                      號
            庚○○
            戊○○
            甲○○
                      樓之9
            癸○○
上列被告等因賭博案件，經檢察官提起公訴（九十六年度偵字第
一八二七０、二００八六號），再經臺灣高雄地方法院移送本院
審理（九十七年度審易字第一六六號），本院判決如下：
    主  文
乙○○共同意圖營利，聚眾賭博，處有期徒刑陸月，如易科罰金
，以新臺幣參仟元折算壹日。扣案如附表三所示之物均沒收。
寅○○共同意圖營利，聚眾賭博，處有期徒刑參月，如易科罰金
，以新臺幣壹仟元折算壹日。扣案如附表三所示之物均沒收。
壬○○、丁○○共同意圖營利，聚眾賭博，各處有期徒刑伍月，
如易科罰金，以新臺幣壹仟元折算壹日。扣案如附表三所示之物
均沒收。
子○○共同意圖營利，聚眾賭博，處有期徒刑肆月，如易科罰金
，以新臺幣壹仟元折算壹日。扣案如附表三所示之物均沒收。
丙○○共同意圖營利，聚眾賭博，處有期徒刑肆月，如易科罰金
，以新臺幣貳仟元折算壹日。扣案如附表三所示之物均沒收。
辛○○在公眾得出入之場所賭博財物，處罰金新臺幣壹萬元，如
易服勞役，以新臺幣壹仟元折算壹日。扣案如附表一編號三所示
之電腦主機壹台沒收。
丑○○在公眾得出入之場所賭博財物，處罰金新臺幣壹萬元，如
易服勞役，以新臺幣壹仟元折算壹日。扣案如附表一編號四所示
之電腦主機壹台沒收。
癸○○在公眾得出入之場所賭博財物，處罰金新臺幣壹萬元，如
易服勞役，以新臺幣壹仟元折算壹日。扣案如附表一編號七所示
之電腦主機壹台、數據機貳台均沒收。
己○○、庚○○、戊○○在公眾得出入之場所賭博財物，各處罰
金新臺幣壹萬元，如易服勞役，均以新臺幣壹仟元折算壹日。
甲○○在公眾得出入之場所賭博財物，處罰金新臺幣壹萬元，減
為罰金新臺幣伍仟元，如易服勞役，以新臺幣壹仟元折算壹日。
    事  實
一、壬○○、乙○○（綽號雞公）、寅○○、丁○○（綽號阿豐
    ）、丙○○、子○○共同基於意圖營利供給賭博場所、聚眾
    賭博及在公眾得出入之場所賭博之單一犯意聯絡，自民國九
    十四年初某日起，由壬○○在其位於彰化縣員林鎮○○路○
    段十九號住所、乙○○與寅○○夫婦在其等位於彰化縣員林
    鎮○○路○段一巷六十八弄十二號居所，分別經營「新鑫寶
    」、「888」、「PRO」等職棒簽賭網站，並雇用丁○○協助
    乙○○經營上開職棒簽賭網站，負責接聽簽賭電話及對會員
    解釋電腦操作方式，再吸收丙○○、子○○為渠等下線組頭
    ，協助招攬不特定賭客加入上揭賭博網站成為會員進行簽賭
    。渠等經營方式，是將上開賭博網站之會員帳號、密碼，提
    供予辛○○、己○○、丑○○、庚○○、戊○○、甲○○、
    癸○○等賭客（上開賭客參與賭博時間，各詳如附表二所示
    ）及丙○○、子○○等下線組頭，再由賭客自行利用所取得
    之帳號、密碼，以網際網路連線進入該賭博網站之虛擬賭博
    場所下注簽賭，或以撥打電話方式，告知欲簽賭之金額、對
    象後，再由乙○○以網際網路連線進入該賭博網站之虛擬賭
    博場所下注簽賭，而聚集不特定之賭客與之對賭。其賭博方
    式，則係以美國職業棒球或中華職業棒球當天有比賽之隊伍
    為簽賭對象，依比賽結果對照該賭博網站所開出之讓分標準
    決定輸贏，如賭客下注新臺幣（下同）一萬元賭金，簽中者
    可獲取九千八百五十元之賭金，如未簽中，則賭金全歸壬○○、乙○○等人所有，而乙○○等則由賭客所簽注賭金中，
    抽取百分之一點五之佣金牟利。壬○○、丁○○等並分別以
    壬○○、乙○○之母江卿、丁○○所有之臺灣銀行員林分行
    000000000000、000000000000、000000000000等帳號，及丁○○所有之第一銀行草屯分行00000000000帳號，作為與上
    開組頭或賭客賭資往來帳戶（上開組頭、賭客簽賭使用之電
    話、銀行帳戶，詳如附表二所示），每月賭資約三、四百萬
    元。嗣經法務部調查局高雄縣調查站調查員於九十六年六月
    十三日，持搜索票至附表一所示之地點執行搜索而查獲，並
    扣得如附表一所示之物品，始查悉上情。
二、案經法務部調查局高雄縣調查站移送臺灣高雄地方法院檢察
    署檢察官偵查起訴，再經臺灣高雄地方法院移送本院審理。
    理  由
一、次按被告以外之人於審判外之陳述，雖不符刑事訴訟法第一
    百五十九條之一至第一百五十九條之四之規定，而經當事人
    於審判程序同意作為證據，法院審酌該言詞陳述或書面陳述
    作成時之情況，認為適當者，亦得為證據。當事人、代理人
    或辯護人於法院調查證據時，知有第一百五十九條第一項不
    得為證據之情形，而未於言詞辯論終結前聲明異議者，視為
    有前項之同意，刑事訴訟法第一百五十九條之五定有明文。
    查本案全部卷證，公訴人、被告及辯護人均不爭執其證據能
    力，本院復衡以該等供述證據作成時之情況，應為適當，是
    可認後述所引用證據之證據能力均無疑義，合先敘明。
二、上揭犯罪事實，業據被告壬○○、乙○○、寅○○、丁○○
    、子○○、丙○○、辛○○、己○○、丑○○、庚○○、戊○○、甲○○、癸○○等於臺灣高雄地方法院九十七年度審
    易字第一六六號審理中及本院審理時坦承不諱，且互核一致
    ，而被告乙○○等確有經營賭博網站乙情，並據同案被告辛○○、丑○○、庚○○、戊○○、癸○○等於調查時及偵查
    中證述無誤，並有臺灣高等法院高雄分院檢察署通訊監察書
    、通訊監察作業報告表、0000000000號行動電話簡訊資料、
    電話登記資料表、扣押物品目錄表、被告壬○○及丁○○設
    於臺灣銀行員林分行帳號000000000000、000000000000號帳
    戶交易往來明細查詢、被告辛○○設於玉山銀行北新莊分行
    帳號0000000000000號帳戶明細、被告丑○○設於萬泰銀行
    員林分行帳號00000000000號帳戶明細、被告庚○○使用戶
    名廖春惠設於臺中商業銀行溪湖分行帳號000000000000號帳
    戶明細、被告子○○使用戶名沈姿妤設於京城銀行麻豆分行
    帳號000000000000號帳戶明細、被告丙○○設於華南銀行仁
    德分行帳號000000000000號帳戶明細、被告癸○○設於臺南
    東寧路郵局帳號00000000000000號帳戶明細等附卷可稽，且
    有如附表一所示扣案之物可佐，堪信被告等前開自白與事實
    相符。至於被告辛○○、己○○、丑○○、庚○○、戊○○
    、甲○○、癸○○等參與簽賭期間，據渠等於臺灣高雄地方
    法院九十七年度審易字第一六六號審理中所述，被告辛○○
    稱其係從九十五年年底開始下注，被告己○○、丑○○、庚○○下注期間均是在九十六年三月至五月，被告戊○○則係
    在九十六年四月至六月間，被告甲○○則稱係九十六年三、
    四月間。又參酌被告辛○○設於玉山銀行北新莊分行帳號00
    00000000000號帳戶明細，至九十六年五月七日止，仍有匯
    出被告壬○○帳戶之紀錄；又從卷附之行動電話簡訊資料，
    未能發現被告甲○○在九十六年四月二十四日之後，另有簽
    注之行為。是從上揭資料，本院乃認定辛○○、己○○、丑
    ○○、庚○○、戊○○、甲○○、癸○○等參與簽賭期間，
    各如附表二所示。從而，本件事證明確，被告等前開犯行洵
    堪認定，均應依法論科。
三、按電腦網路係可供不特定人得以共見共聞之公共資訊傳輸園
    地，雖其為虛擬空間，但仍須電腦主機等物理上之場所、設
    備方能達其傳輸之功能，在性質上絕非純屬思想之概念空間
    ，亦非物理上絕對不存在之事物，而係已符合在公眾得出入
    場所賭博之犯罪構成要件。而按刑法第二百六十八條規定之
    「聚眾賭博」，係指聚集不特定人參與賭博之行為，且縱未
    於現實上同時糾集多數人於同一處所，而係聚集眾人之財物
    進行賭博者，例如組頭以電話之方式，供人簽賭之行為，亦
    屬之。是以，本案被告乙○○、寅○○、壬○○、丁○○、
    子○○、丙○○等基於營利之意圖，經營賭博性網站供不特
    定人簽賭之行為，雖採由賭客個別上網簽賭之方式，主持職
    棒賭博，然待各賭客簽賭完畢，化零為整，仍可達成聚集不
    特定多數人參與賭博之目的，均與刑法第二百六十八條之意
    圖營利供給賭博場所罪及聚眾賭博罪之構成要件相當。是核
    被告乙○○、寅○○、壬○○、丁○○、子○○、丙○○所
    為，均係犯刑法第二百六十八條前段之意圖營利供給賭博場
    所罪、同條後段之意圖營利聚眾賭博罪、同法第二百六十六
    條第一項前段之在公眾得出入之場所賭博財物罪。被告辛○○、己○○、丑○○、庚○○、戊○○、甲○○、癸○○等
    人所為，則係犯刑法第二百六十六條第一項前段之在公眾得
    出入之場所賭博財物罪。被告乙○○、寅○○、壬○○、丁○○、子○○、丙○○間，分別具有犯意聯絡及行為分擔，
    各為共同正犯。又按刑事法若干犯罪行為態樣，本質上原具
    有反覆、延續實行之特徵，立法時既予特別歸類，定為犯罪
    構成要件之行為要素，則行為人基於概括之犯意，在密切接
    近之一定時、地持續實行之複次行為，倘依社會通念，於客
    觀上認為符合一個反覆、延續性之行為觀念者，於刑法評價
    上，即應僅成立一罪，學理上所稱「集合犯」之職業性、營
    業性或收集性等具有重複特質之犯罪均屬之，例如經營、從
    事業務、收集、販賣、製造、散布等行為概念者是（最高法
    院九十五年度臺上字第一０七九號判決意旨參照）。是被告
    乙○○、寅○○、壬○○、丁○○、子○○、丙○○於事實
    欄所載期間，分別基於單一犯意，在密切接近之一定時、地
    持續實行賭博之複次行為，無非執行業務所當然，於行為概
    念上，均應認屬集合犯之包括一罪。被告辛○○、己○○、
    丑○○、庚○○、戊○○、甲○○、癸○○等於附表二所示
    期間持續之簽賭行為，亦係基於單一之決意，在密切接近之
    一定時、地持續實行賭博之複次行為，依社會客觀通念，堪
    認符合一個反覆、延續性之行為觀念，在刑法評價上，均應
    僅成立「集合犯」之包括一罪。被告乙○○、寅○○、壬○○、丁○○、子○○、丙○○以一行為同時觸犯在公眾得出
    入之場所賭博財物罪、意圖營利供給賭博場所罪、聚眾賭博
    罪等三罪名，為想像競合犯，均依刑法第五十五條規定，各
    應從一情節較重之意圖營利聚眾賭博罪處斷。爰審酌被告乙○○、寅○○、壬○○、丁○○、子○○、丙○○經營職棒
    簽賭，供人簽賭財物，助長社會僥倖心理，影響正常之社會
    經濟活動，惟考量被告丁○○僅係受被告乙○○之僱用，所
    得有限，被告壬○○則係提供帳戶、電話予被告乙○○使用
    ，另被告寅○○雖為被告乙○○之妻，然其角色則為協助匯
    款，均未主持簽賭，又被告子○○、丙○○則屬被告乙○○
    之下線組頭，雖具犯意聯繫，然招攬之賭客人數較少，參與
    程度、獲利金額，較諸被告乙○○輕微（然從扣案之存摺可
    知，被告丙○○經營規模及簽賭金額，遠高於被告子○○）
    ，及其等犯罪之動機、目的、手段、經營期間、規模、所獲
    利益多寡，被告辛○○、己○○、丑○○、庚○○、戊○○
    、甲○○、癸○○等簽賭之期間、金額，暨渠等犯罪後均知
    坦承犯行，態度尚屬良好等一切情狀，分別量處如主文所示
    之刑，並就被告乙○○、寅○○、壬○○、丁○○、子○○
    、丙○○分別諭知易科罰金之折算標準，被告辛○○、己○○、丑○○、庚○○、戊○○、甲○○、癸○○等則諭知易
    服勞役之折算標準。
四、又中華民國九十六年罪犯減刑條例業於九十六年七月四日公
    布，並於同月十六日施行，依該條例第二條規定，犯罪在九
    十六年四月二十四日以前者，除本條例另有規定外，應予以
    減刑。查本件被告甲○○參與簽賭之時間，因其僅供承是在
    九十六年三、四月間，且本院亦未能發現其在九十六年四月
    二十四日之後，另有簽賭之行為，已如前述，爰依中華民國
    九十六年罪犯減刑條例第二條第一項第三款、第七條規定，
    減其宣告刑二分之一，並諭知易服勞役之折算標準。
五、扣案如附表三所示之物，分別係被告壬○○、寅○○、乙○○、丁○○、子○○、丙○○所有，供渠等經營職棒簽賭所
    用之物，另扣案如附表一編號三被告辛○○所有之電腦主機
    一台、附表一編號四被告丑○○所有之電腦主機一台、附表
    一編號七被告癸○○所有之電腦主機一台及數據機二台，均
    屬上開被告所有供渠等犯賭博罪所用之物，均依刑法第三十
    八條第一項第二款規定，宣告沒收。至附表一其餘扣案之物
    品，因下述理由，均無從併為沒收之宣告。
  １、附表一編號一：被告壬○○所有之彰化銀行員林分行存摺
      一本及電話帳單一冊，審其內容，核與本件之賭博犯行無
      涉；另簽賭網站資料一冊，則係被告壬○○自行由網站下
      載之資料，無關本件犯行。
  ２、附表一編號二：除附表三所示已諭知沒收之四本存摺外，
      其餘十四本存摺，或為被告以外之人所有，或其明細內容
      僅為一般往來，無法證明與賭博犯行有關；另扣案之支票
      簿一本、臺灣銀行代收票據紀錄簿二本、支票六張，則均
      屬被告乙○○正當商業活動往來之物；又密碼通知單三份
      ，係被告乙○○申請電子銀行線上憑證之密碼，與其經營
      之簽賭網站無關。
  ３、附表一編號六：除附表三已諭知沒收之五支手機外，其餘
      四支手機及充電器、支票五張、本票八張，均無法證明與
      賭博犯行有關；另扣案之現金九萬五千九百元，被告丙○○陳稱係其夫參與合會之會款，且從相關卷證，亦無法證
      實該筆款項與本件賭博犯罪有何關聯。
  ４、附表一編號三、四、七：除已諭知沒收之電腦主機及數據
      機外，其餘扣案物品，均無法證明乃被告辛○○、丑○○
      、癸○○供犯本件賭博罪所用之物。
據上論斷，應依刑事訴訟法第二百九十九條第一項前段，刑法第
二十八條、第二百六十六條第一項前段、第二百六十八條、第五
十五條、第四十一條第一項前段、第四十二條第三項、第三十八
條第一項第二款，刑法施行法第一條之一，中華民國九十六年罪
犯減刑條例第二條第一項第三款、第七條，判決如主文。
本案經檢察官鄭少到庭執行職務。
中    華    民    國    97    年    11    月    17    日
                            刑事第六庭
                                法  官  王義閔
以上正本證明與原本無異。
如不服本判決應於收受判決後10日內向本院提出上訴書狀，並
應應敘述具體理由。其未敘述上訴理由者，應於上訴期間屆滿
後20日內向本院補提理由書(均須按他造當事人之人數附繕本)
「切勿逕送上級法院」。
中    華    民    國    97    年    11    月    17    日
                                書記官  黃幼華
附錄本案論罪科刑法條全文：
中華民國刑法第266條
（普通賭博罪與沒收物）
在公共場所或公眾得出入之場所賭博財物者，處1千元以下罰金
。但以供人暫時娛樂之物為賭者，不在此限。
當場賭博之器具與在賭檯或兌換籌碼處之財物，不問屬於犯人與
否，沒收之。
中華民國刑法第268條
（圖利供給賭場或聚眾賭博罪）
意圖營利，供給賭博場所或聚眾賭博者，處3年以下有期徒刑，
得併科3千元以下罰金。
附表一
  ┌──┬────┬───────┬─────────────┐
  │編號│扣押物品│搜索地址      │扣案物品                  │
  │    │所有人  │              │                          │
  ├──┼────┼───────┼─────────────┤
  │ 1  │壬○○  │彰化縣員林鎮員│存摺1本、簽賭網站資料1冊、│
  │    │        │東路1段19號   │電話帳單1冊、電腦1部      │
  ├──┼────┼───────┼─────────────┤
  │ 2  │寅○○  │彰化縣員林鎮員│存摺18本、支票簿1本、臺灣 │
  │    │        │水路2段1巷68弄│銀行代收票據紀錄簿2本、支 │
  │    │        │12號          │票6張、密碼通知單3份、簽單│
  │    │        │              │2張、手機2支、桌上電腦主機│
  │    │        │              │1台、筆記型電腦1台、隨身碟│
  │    │        │              │2個                       │
  ├──┼────┼───────┼─────────────┤
  │ 3  │辛○○  │臺北縣新莊市昌│便條紙1冊、職棒簽賭單1冊、│
  │    │        │平街59巷46號17│辛○○玉山銀行存摺1冊、李 │
  │    │        │樓            │素慧台新銀行存摺1冊、96零 │
  │    │        │              │用金明細1冊、電腦主機1台  │
  ├──┼────┼───────┼─────────────┤
  │ 4  │丑○○  │彰化縣員林鎮員│SAMSUNG ANYCALL手機網頁光 │
  │    │        │大路2段46巷192│碟片1個、ASUS電腦主機1台、│
  │    │        │號            │SUMDEY個人電腦背包1 個、聯│
  │    │        │              │邦銀行存款簿1本           │
  ├──┼────┼───────┼─────────────┤
  │ 5  │子○○  │台南縣麻豆鎮南│沈姿妤電腦下截網頁6張、沈 │
  │    │        │勢72號之5     │姿妤記帳帳單13張、沈姿妤筆│
  │    │        │              │記本3本、沈姿妤電腦（含主 │
  │    │        │              │機螢幕及鍵盤）3台         │
  ├──┼────┼───────┼─────────────┤
  │ 6  │丙○○  │台南市東區裕永│手機9支及充電器2支、線金9 │
  │    │        │一街130號     │萬5900元、支票5張及本票8張│
  │    │        │              │、簽賭單1冊、簽賭帳號及密 │
  │    │        │              │碼等1冊、電話簿及帳本4冊、│
  │    │        │              │點鈔機1台、傳真機2台      │
  ├──┼────┼───────┼─────────────┤
  │ 7  │癸○○  │澎湖縣馬公市山│電腦主機1台、數據機2台    │
  │    │        │水里珠江139行 │                          │
  │    │        │之13          │                          │
  └──┴────┴───────┴─────────────┘
附表二
  ┌────────┬────────┬───────────┐
  │組頭、賭客姓名  │簽賭電話與申登人│簽賭使用帳戶          │
  │賭客簽賭時間    │                │                      │
  ├────────┼────────┼───────────┤
  │辛○○          │0000000000李素慧│辛○○玉山銀行北新莊分│
  │95年年底至96年5 │                │行0000000000000號帳戶 │
  │月初止          │                │                      │
  ├────────┼────────┼───────────┤
  │己○○          │0000000000江茂松│（使用現金簽賭）      │
  │96年3月至5月間  │                │                      │
  ├────────┼────────┼───────────┤
  │丑○○          │0000000000丑○○│丑○○萬泰銀行員林分行│
  │96年3月至5月間  │                │000000000000號帳戶    │
  ├────────┼────────┼───────────┤
  │庚○○          │0000000000蕭春惠│蕭春惠台中銀行溪湖分行│
  │96年3月至5月間  │                │000000000000號帳戶    │
  ├────────┼────────┼───────────┤
  │戊○○          │0000000000林政鋒│（使用現金簽賭）      │
  │96年4月至6月間  │                │                      │
  ├────────┼────────┼───────────┤
  │甲○○          │0000000000甲○○│（使用現金簽賭）      │
  │96年3月至4月24日│                │                      │
  │前某日止        │                │                      │
  ├────────┼────────┼───────────┤
  │癸○○          │0000000000癸○○│癸○○台南東寧路郵局  │
  │96年3月至5月初  │                │0000000-0000000號帳戶 │
  │                │                │及劉嘉豪臺灣土地銀行澎│
  │                │                │湖分行000000000000號帳│
  │                │                │戶                    │
  ├────────┼────────┼───────────┤
  │子○○          │0000000000沈姿妤│沈姿妤京城銀行麻豆分行│
  │                │                │000000000000號帳戶    │
  ├────────┼────────┼───────────┤
  │丙○○          │0000000000丙○○│丙○○華南銀行仁德分行│
  │                │00-0000000、    │000000000000號帳戶    │
  │                │00-0000000      │                      │
  ├────────┼────────┼───────────┤
  │壬○○          │0000000000壬○○│壬○○臺灣銀行員林分行│
  │                │                │000000000000號帳戶    │
  ├────────┼────────┼───────────┤
  │丁○○          │0000000000壬○○│丁○○臺灣銀行員林分行│
  │                │                │000000000000號帳戶    │
  ├────────┼────────┼───────────┤
  │江卿（乙○○之母│                │江卿臺灣銀行員林分行  │
  │、人頭帳戶）    │                │000000000000號帳戶    │
  └────────┴────────┴───────────┘
附表三
  ┌──┬────┬───────┬─────────────┐
  │編號│扣押物品│搜索地址      │扣案物品                  │
  │    │所有人  │              │                          │
  ├──┼────┼───────┼─────────────┤
  │ 1  │壬○○  │彰化縣員林鎮員│電腦1部。                 │
  │    │        │東路1段19號   │                          │
  │    │        ├───────┼─────────────┤
  │    │        │彰化縣員林鎮員│臺灣銀行員林分行帳號049004│
  │    │        │水路2段1巷68弄│451518號存摺1本。         │
  │    │        │12號          │                          │
  ├──┼────┼───────┼─────────────┤
  │ 2  │寅○○  │彰化縣員林鎮員│臺灣銀行員林分行帳號143004│
  │    │        │水路2段1巷68弄│100082號存摺1本。         │
  │    │        │12號          │                          │
  ├──┼────┼───────┼─────────────┤
  │ 3  │乙○○  │彰化縣員林鎮員│復華銀行員林分行帳號007922│
  │    │        │水路2段1巷68弄│0000000號存摺1本、簽單2張 │
  │    │        │12號          │SAMSUNG廠牌手機1支、桌上型│
  │    │        │              │電腦主機1台、筆記型電腦1台│
  │    │        │              │、隨身碟2個。             │
  ├──┼────┼───────┼─────────────┤
  │ 4  │丁○○  │彰化縣員林鎮員│臺灣銀行員林分行帳號049004│
  │    │        │水路2段1巷68弄│390509號存摺1本。         │
  │    │        │12號          │                          │
  ├──┼────┼───────┼─────────────┤
  │ 5  │子○○  │台南縣麻豆鎮南│簽賭站網頁6張、帳單13張、 │
  │    │        │勢72號之5     │含密碼、帳號及結帳單之筆記│
  │    │        │              │本3本、桌上型電腦（含主機 │
  │    │        │              │、螢幕及鍵盤）3台。       │
  ├──┼────┼───────┼─────────────┤
  │ 6  │丙○○  │台南市東區裕永│手機5支（SONY ERICSSON廠牌│
  │    │        │一街130號     │2支、NOKIA廠牌3120型1支、 │
  │    │        │              │NOKIA廠牌2100型2支）、簽賭│
  │    │        │              │單1冊、含密碼、帳號及結帳 │
  │    │        │              │單1冊16張、電話簿及帳本4冊│
  │    │        │              │、傳真機2台。             │
  └──┴────┴───────┴─────────────┘


司法院資訊處製作；財團法人民間司法改革基金會備份。
